---
title: "Crowdsourced acoustic open data analysis with FOSS4G tools"
output: rmarkdown::html_vignette
vignette: >
  %\VignetteIndexEntry{Crowdsourced acoustic open data analysis with FOSS4G tools}
  %\VignetteEngine{knitr::rmarkdown}
  %\VignetteEncoding{UTF-8}
author:
- name: Nicolas Roelandt
  affiliation: AME, Univ. Gustave Eiffel, IFSTTAR, F-69675 Bron, France
- name: Pierre Aumond
  affiliation: UMRAE, Univ Gustave Eiffel, IFSTTAR, CEREMA, F-44344 Bouguenais, France
- name: Ludovic Moisan  <!-- (? au delà de l'intérêt pour son CV, je pense que d'ici l'oral, tu pourras te servir de certains de ses résultats-->
  affiliation: UMRAE, Univ Gustave Eiffel, IFSTTAR, CEREMA, F-44344 Bouguenais, France
- name: Judicaël Picaut <!--(?)-->
  affiliation: UMRAE, Univ Gustave Eiffel, IFSTTAR, CEREMA, F-44344 Bouguenais, France
- name: Paul Chapron <!--(?)-->
  affiliation: IGN/LASTIG
---

```{r, include = FALSE}
knitr::opts_chunk$set(
  collapse = TRUE,
  comment = "#>"
)
```

```{r comments, include=FALSE}
#' Call for paper : https://2022.foss4g.org/cfp-academic_track.php
#' Submission of academic abstracts 	from 06/12/2021 	to 28/02/2022
#' Announcement of accepted abstracts 		01/04/2022
#' Submission of full academic papers 		01/06/2022
```

# Keywords {-}
Environmental acoustics, crowdsourced open data, FOSS4G, reproducibility,
literate programming, Open Science, 
Open Geospatial Software, Open GIScience, Open Geospatial Data 

# Abstract (fr) {-}

NoiseCapture est une application pour smartphone développée par 
l'Université Gustave Eiffel et le CNRS 
dans le cadre d'une démarche participative de cartographie du bruit dans l'environnement.
L'application est open-source, et l'ensemble de ses données sont libres.

Cette étude présente une première analyse de 3 années de collecte à travers 
le prisme  des sources sonores. 
Les premiers résultats sont encourageants car les dynamiques routières liées aux 
trajets domicile-travail ou liées au chant des oiseaux ont pu être observées. 
L'analyse ne portait que sur les étiquettes renseignées par les utilisateurs et 
non sur le spectre sonore de la mesure, celui-ci sera étudié ultérieurement. 

Ces travaux préparatoires devant être consolidés et étendus par la suite, et avec la volonté
d'inclure cette étude dans le cadre de la Science Ouverte, une attention a été
portée sur l'aspect reproductibilité de l'analyse. 
Celle-ci a été entièrement réalisée avec des techniques de programmation lettrée. 
La reprise des travaux par un stagiaire a permis d'évaluer la pertinence de la méthode, 
celui-ci ayant pu compléter des analyses inachevées et adapté les scripts à ses besoins.

Le contexte de l'étude, les outils et techniques mis en oeuvre et les premiers résultats 
obtenus seront présentés ainsi que les bénéfices tirés de l'utilisation de la 
programmation lettrée dans ce type de travaux préparatoires.

# Abstract (en) {-}

[NoiseCapture](https://noise-planet.org/noisecapture.html) is a smartphone application 
developed by the [Gustave Eiffel University](https://www.univ-gustave-eiffel.fr/)
and the [French National Centre for Scientific Research](https://www.cnrs.fr/en/cnrs) 
as part of a participatory approach to environmental noise mapping.
The application is open-source, and all its data are free.

This study presents a first analysis of 
[3 years of data collection](https://research-data.ifsttar.fr/dataset.xhtml?persistentId=doi:10.25578/J5DG3W) 
through the prism of sound sources. 
Sound dynamics of roads related to commuting or of bird songs have been observed,
so the first results are encouraging. 
This analysis was only based on the tags given by the users and not on the sound 
spectrum of the measurement, which will be studied at a later stage. 

As this preparatory work should be consolidated and extended later, and with the will
to include this study in the framework of the Open Science, we paid attention to reproducibility. 
It was entirely realized with literate programming techniques. 
The resumption of the work by a trainee made it possible to evaluate 
the relevance of the method, as unfinished analyses has been completed and 
provided scripts adapted to fit new needs.

The context of the study, the tools and techniques used and the first results 
obtained will be presented as well as the benefits of using the literate programming 
in this type of preparatory work.

