---
title: "Crowdsourced acoustic open data analysis with FOSS4G tools"
output: rmarkdown::html_vignette
vignette: >
  %\VignetteIndexEntry{Crowdsourced acoustic open data analysis with FOSS4G tools}
  %\VignetteEngine{knitr::rmarkdown}
  %\VignetteEncoding{UTF-8}
author:
- name: Nicolas Roelandt
  affiliation: Univ. Gustave Eiffel/AME
- name: Pierre Aumond
  affiliation: Univ. Gustave Eiffel/UMRAE
- name: Grégoire Le Campion
  affiliation: Univ. Gustave Eiffel/UMRAE
- name: Judicaël Picaut (?)
  affiliation: Univ. Gustave Eiffel/UMRAE
- name: Paul Chapron (?)
  affiliation: IGN/LASTIG
---

```{r, include = FALSE}
knitr::opts_chunk$set(
  collapse = TRUE,
  comment = "#>"
)
```

```{r comments, include=FALSE}
#' Call for paper : https://2022.foss4g.org/cfp-academic_track.php
#' Submission of academic abstracts 	from 06/12/2021 	to 28/02/2022
#' Announcement of accepted abstracts 		01/04/2022
#' Submission of full academic papers 		01/06/2022
```

# Keywords {-}
Environmental acoustics, crowdsourced open data, Open Science, FOSS4G, literate programming

# Abstract (fr) {-}

Le laboratoire UMRAE (Université Gustave Eiffel) a développé
l'application NoiseCapture avec l'objectif de collecter des données
collaboratives sur le bruit afin d’affiner les modèles de pollution sonore.
Démarrée en 2017, la collecte est toujours en cours et un premier
export des trois premières années a été réalisé et libéré. L'objectif
de cette analyse était de voir si les données présentaient des
dynamiques acoustiques connues au sein de la région d'étude et ainsi
déterminer la pertinence de l'aspect collecte collaborative de données
acoustiques. 

Les premiers résultats sont encourageants car les
dynamiques routières liées aux trajets domicile-travail ou liées au chant
des oiseaux ont pu être observées. L'analyse ne portait que
sur les étiquettes renseignées par les utilisateurs et non sur le spectre sonore de la
mesure, celui-ci sera étudié ultérieurement. 

Ces travaux préparatoires
devant être consolidés et étendus par la suite, et avec la volonté
d'inclure cette étude dans le cadre de la Science Ouverte, une attention a été
portée sur l'aspect reproductibilité de l'analyse. 
L'analyse a été conçue et réalisée avec des techniques de programmation lettrée.
La reprise des travaux par un stagiaire a permis d'évaluer la pertinence de la méthode,
celui-ci ayant pu compléter les points inachevés et adapté les scripts
à ses besoins.

Nous souhaitons présenter dans ce papier le contexte de l'étude, les
outils et techniques mis en oeuvre, les premiers résultats obtenus ainsi que
les bénéfices tirés de l'utilisation de la programmation lettrées dans ces travaux préparatoires.
